臺灣屏東地方法院刑事裁定
                  110年度訴字第621號
公  訴  人  臺灣屏東地方檢察署檢察官
聲  請  人
即  被  告  丘○銘



選任辯護人  陳婉瑜律師
            郭泓志律師
聲  請  人
即  被  告  陳○雲



選任辯護人  陳錦昇律師
            鄭伊鈞律師                   
上列聲請人即被告因家庭暴力之傷害案件（110年度訴字第621號
），聲請具保停止羈押，本院裁定如下：
    主  文
丘○銘具保停止羈押之聲請駁回，並自收受本裁定之日起解除禁
止接見、通信。
陳○雲提出新臺幣伍萬元之保證金後，准予停止羈押。
    理  由
一、被告2人之聲請意旨略以：
　㈠聲請人即被告丘○銘（下稱被告丘○銘）已經為認罪答辯，無
    串證之疑慮；且依社會局函覆，認為被害人丘○文（民國000
    年00月生，真實姓名、年籍詳卷）在社會局監管之下，不會
    有再犯之可能性，另一名未成年子女在祖母之照顧下，也無
    任何不當，希望能在執行之前，能准予讓被告丘○銘交保等
    語。　
　㈡聲請人即被告陳○雲（下稱被告陳○雲）已經認罪，就被告陳○
    雲而言是以消極不作為方式傷害被害人丘○文，其惡性相較
    於被告丘○銘而言較為輕微；且參酌社會局函覆意旨，並沒
    有明顯提出被告陳○雲後續不適任探視被害人丘○文或行使母
    親職權之處，應無再次讓被害人丘○文受害之風險，爰請求
    給予被告陳○雲交保等語。　
二、按羈押被告，審判中不得逾3月，但有繼續羈押之必要者，
    得於期間未滿前，經法院依刑事訴訟法第101條或第101條之
    1之規定訊問被告後，以裁定延長之；延長羈押期間，審判
    中每次不得逾2月，刑事訴訟法第108條第1項、第5項分別定
    有明文。次按被告經法官訊問後，認為犯罪嫌疑重大，而有
    左列情形之一，非予羈押，顯難進行追訴、審判或執行者，
    得羈押之︰一、逃亡或有事實足認為有逃亡之虞者。二、有
    事實足認為有湮滅、偽造、變造證據或勾串共犯或證人之虞
    者。三、所犯為死刑、無期徒刑或最輕本刑為5年以上有期
    徒刑之罪，有相當理由認為有逃亡、湮滅、偽造、變造證據
    或勾串共犯或證人之虞者，刑事訴訟法第101條第1項亦有明
    文；再按被告經法官訊問後，認為犯下列各款之罪，其嫌疑
    重大，有事實足認為有反覆實行同一犯罪之虞，而有羈押之
    必要者，得羈押之：刑法第277條第1項之傷害罪，刑事訴訟
    法第101條之1第1項第2款復有明文。又羈押之目的在於確保
    刑事偵查、審判程序之完成，及刑事執行之保全，或預防反
    覆實施特定犯罪。被告有無繼續羈押之必要，事實審法院本
    得斟酌訴訟進行程度及其他一切情形而為認定，故受羈押之
    被告除確有刑事訴訟法第114條所列情形之一，經具保聲請
    停止羈押不得駁回外，如以其他原因聲請具保停止羈押，其
    應否准許，事實審法院自有認定裁量之權（最高法院100年
    度台抗字第138號裁定意旨參照）。
三、經查，被告2人前因家庭暴力之傷害案件，經本院於110 年1
    2月9 日訊問後，認其2人涉犯家庭暴力防治法第2 條第2 款
    、刑法第277 條第1 項、兒童及少年福利與權益保障法第11
    2條第1 項前段之成年人故意對兒童犯家庭暴力之傷害罪犯
    罪嫌疑重大，且有事實足認有勾串共犯及反覆實施同一犯罪
    之虞，而有羈押之原因及必要，爰依刑事訴訟法第101條第1
     項第2 款及同法第101 條之1 第1 項第2 款之規定，裁定
    自110 年12月9 日起羈押被告2人，並自111年3月9日起延長
    羈押2月，並均禁止接見、通信在案。　
四、茲因被告2人於本院審理中當庭以前詞聲請具保停止羈押，
    本院審酌：
　㈠被告丘○銘雖已坦承犯行，且就其與被告陳○雲於本案中之行
    為分擔、實施手段等節，供述已與被告陳○雲趨於一致，本
    案事證已明且經改簡式審判程序辯論終結在案，應無與被告
    陳○雲再行勾串之必要；又依屏東縣政府社會處之回函，對
    於是否有剝奪被告丘○銘親權之必要乙節，函覆略以：被害
    人丘○文與被告丘○銘為收養關係，經查被害人丘○文之生父
    有意照顧被害人丘○文，故本局後續擬協助生父透過司法程
    序聲請終止被害人丘○文與被告丘○銘之收養關係以及改定監
    護權事宜等語（見本院卷第254頁），足見主管機關有計畫
    對於被告丘○銘部分予以剝奪親權之處遇措施，然因被告丘○
    銘目前仍為被害人丘○文之法律上親權人，尚未經剝奪或改
    定監護權，是縱使被害人丘○文暫時為機構安置中，未來仍
    有經評估後與被害人丘○文會面之可能；復考量被告丘○銘為
    本案主要之施暴者，其下手實施本案犯行之次數較被告陳○
    雲為多，其惡性顯然較被告陳○雲為高，故認被告丘○銘仍有
    較高之再犯風險，其羈押之原因並未全部消滅；兼衡被告丘
    ○銘所涉本案情節、被害人生命、身體法益之保護及兒少最
    佳利益、被告人身自由受限制之程度及國家刑事司法權之有
    效行使，認被告丘○銘目前仍無法以具保、責付或限制住居
    等其他方式替代羈押之執行，而仍有繼續羈押之必要性。又
    本案復無刑事訴訟法第114條各款所定不得駁回具保聲請停
    止羈押之情形，是被告丘○銘具保停止羈押之聲請，為無理
    由，應予駁回。至被告丘○銘既無再與被告陳○雲勾串之疑慮
    ，已如上述，其此部分羈押原因既已消滅，自無繼續對被告
    丘○銘禁止接見或通信之必要，爰併諭知被告丘○銘自收受本
    裁定之日起解除禁止接見、通信。
　㈡被告陳○雲亦已坦承犯行，且就其與被告丘○銘於本案中之行
    為分擔、實施手段等節，供述已與被告丘○銘互核一致，本
    案事證已明且經改簡式審判程序辯論終結在案，應無再與被
    告丘○銘勾串之必要；而依屏東縣政府社會處回函，關於被
    告陳○雲出監後是否適宜與其他親屬一同照顧被害人丘○文部
    分，函覆略以：被害人丘○文已為本府予以安置，不因被告
    陳○雲出監即交由被告陳○雲照顧，尚需評估其親職能力及會
    面交往狀況，安置期間之會面交往，依法由本府評估及監督
    執行等語（見本院卷第253頁），顯見縱使被告陳○雲出監，
    亦不至影響被害人丘○文之安置現狀，並考量被告陳○雲於本
    案4次傷害犯行中，其中3次為消極不作為、1次為積極作為
    ，惡性顯然較被告丘○銘為低；兼衡屏東縣政府社會處尚未
    有計畫欲剝奪被告陳○雲之親權，其歷經本案之偵、審程序
    及長達數月之羈押，應已知所警惕，其再犯之可能性相對較
    低；且若早日離開監所，可使主管機關及早對被告陳○雲進
    行評估或使其接受親職教育，以利日後接續照顧、教育被害
    人丘○文以及另一名更為年幼之未成年子女，本院綜合上情
    ，認目前對於被告陳○雲部分若能以具保方式，即可作為羈
    押之替代手段而無繼續羈押之必要，故酌定如主文第二項所
    示之保證金，准予停止羈押。　　
五、依刑事訴訟法第121 條第1 項、第220條，裁定如主文。
中　　華　　民　　國　 111　　年　　3　　月　　28 　　日
                  刑事第二庭　　法　官　　吳昭億        
以上正本證明與原本無異。
如不服本裁定應於裁定送達後5日內向本院提出抗告書狀敘述抗
告之理由抗告於臺灣高等法院高雄分院。
中　　華　　民　　國　　111 　年　　3 　　月　　29　　日
                                書記官    蕭秀蓉